# 时段法“控制在建商品”

提问人：lv1025280320 时间：2022-11-15 10:45:34
请教陈版：时段法的情形，客户能够控制企业履约过程中在建的商品；应用指南只列举了在客户的土地上建房厂房，怎样深刻理解实务中其他“控制在建商品”的情形？

回答人：chenyiwei
《监管规则适用指引——会计类第 2 号》之“2-2 客户能够控制企业履约过程中在建商品或服务的判断”：
2-2 客户能够控制企业履约过程中在建商品或服务的判断
如果客户能够控制企业履约过程中在建的商品或服务，该履约义务属于在某一时段内履行的履约义务，应当在该履约义务履行的期间内确认收入。
监管实践发现，部分公司对于如何理解客户能够控制履约过程中在建商品或服务存在分歧。现就该事项的意见如下：
客户能够控制企业履约过程中在建的商品或服务，是指在企业生产商品或者提供服务过程中，客户拥有现时权利，能够主导在建商品或服务的使用，并且获得几乎全部经济利益。其中，商品或服务的经济利益既包括未来现金流入的增加，也包括未来现金流出的减少。例如，根据合同约定，客户拥有企业履约过程中在建商品的法定所有权，假定客户在企业终止履约后更换为其他企业继续履行合同，其他企业实质上无需重新执行前期企业累计至今已经完成的工作，表明客户可通过主导在建商品的使用，节约前期企业已履约部分的现金流出，获得相关经济利益。
实务中，能引用这一标准的，确实也多是在客户的土地上为其建造不动产。